<!DOCTYPE html PUBLIC "-//W3C//DTD XHTML 1.0 Transitional//EN" "http://www.w3.org/TR/xhtml1/DTD/xhtml1-transitional.dtd">
<html xmlns="http://www.w3.org/1999/xhtml">
<head>
	<meta http-equiv="Content-Type" content="text/html; charset=iso-8859-1" />
	<title>Ymmärrä suomea</title>
	<style type="text/css" media="all">@import "css/styles.css";</style>
	<script type="text/javascript" src="swfobject.js"></script>
</head>
<body class="font-medium">
	<div id="main-wrapper">
		<div id="topbar"></div>
		<div id="main-menu">
			<table cellspacing="0" cellpadding="0" border="0" class="add-links"><tr>
				<td class="item"><img class="raquo" src="i/raquo.gif" alt="" height="7" width="4" /><a href="/ymmarra/index.php?moduli=sanakirja">Sanakirja</a></td>
				<td class="item"><img class="raquo" src="i/raquo.gif" alt="" height="7" width="4" /><a href="/ymmarra/index.php?moduli=verbit">Verbiluettelo</a></td>
				<td class="item"><img class="raquo" src="i/raquo.gif" alt="" height="7" width="4" /><a href="/ymmarra/index.php?moduli=kielioppi">Kielioppi</a></td>
			</tr></table>
			<table cellspacing="0" cellpadding="0" border="0"><tr>
				<td class="item"><img class="raquo" src="i/raquo.gif" alt="" height="7" width="4" /><a href="/ymmarra/index.php">Etusivu</a></td>
				<td class="item"><img class="raquo" src="i/raquo.gif" alt="" height="7" width="4" /><a href="/ymmarra/index.php?moduli=tekstit">Lukutekstit</a></td>
			</tr></table>
		</div>
		<div id="content">
			<table cellspacing="0" cellpadding="0" border="0" id="content-wrapper"><tr>
				<td>
					<div id="left-menu">
												<div class="header-verb"><span>Verbit</span></div>
						<div class="menu">
								<div class="init"><a href="/ymmarra/index.php?moduli=verbit&kirjain=a">A</a></div>
								<div class="init"><a href="/ymmarra/index.php?moduli=verbit&kirjain=e">E</a></div>
								<div class="init"><a href="/ymmarra/index.php?moduli=verbit&kirjain=h">H</a></div>
								<div class="init"><a href="/ymmarra/index.php?moduli=verbit&kirjain=i">I</a></div>
								<div class="init"><a href="/ymmarra/index.php?moduli=verbit&kirjain=j">J</a></div>
								<div class="init"><a href="/ymmarra/index.php?moduli=verbit&kirjain=k">K</a></div>
								<div class="init"><a href="/ymmarra/index.php?moduli=verbit&kirjain=l">L</a></div>
								<div class="init"><a href="/ymmarra/index.php?moduli=verbit&kirjain=m">M</a></div>
								<div class="init"><a href="/ymmarra/index.php?moduli=verbit&kirjain=n">N</a></div>
								<div class="init"><a href="/ymmarra/index.php?moduli=verbit&kirjain=o">O</a></div>
								<div class="init"><a href="/ymmarra/index.php?moduli=verbit&kirjain=p">P</a></div>
								<div class="init"><a href="/ymmarra/index.php?moduli=verbit&kirjain=r">R</a></div>
								<div class="init"><a href="/ymmarra/index.php?moduli=verbit&kirjain=s">S</a></div>
								<div class="init"><a href="/ymmarra/index.php?moduli=verbit&kirjain=t">T</a></div>
								<div class="init"><a href="/ymmarra/index.php?moduli=verbit&kirjain=u">U</a></div>
								<div class="init"><a href="/ymmarra/index.php?moduli=verbit&kirjain=v">V</a></div>
								<div class="init"><a href="/ymmarra/index.php?moduli=verbit&kirjain=y">Y</a></div>
								<div class="init"><a href="/ymmarra/index.php?moduli=verbit&kirjain=Ä">Ä</a></div>
						</div>					</div>
				</td>
				<td>
					<div id="main-content">
						<div id="path">
							<a href=".">Etusivu</a> &gt; <a href="/ymmarra/index.php?moduli=verbit&kirjain=A">A</a>						</div>
													<h1>ASENNOITUA</h1>
						<table cellspacing="0" cellpadding="0" border="0">
							<tr>
								<td colspan="2" style="padding-bottom:10px;"><strong>Aktiivin indikatiivi</strong></td>
							</tr>
							<tr>
								<td><pre>PREESENS                   
minä     asennoidun        
sinä     asennoidut        
hän      asennoituu        
me       asennoidumme      
te       asennoidutte      
he       asennoituvat      

PASSIIVI
         asennoidutaan     

IMPERFEKTI                 
         asennoiduin       
         asennoiduit       
         asennoitui        
         asennoiduimme     
         asennoiduitte     
         asennoituivat     

PASSIIVI
         asennoiduttiin    

PERFEKTI
olen     asennoitunut      
olet     asennoitunut      
on       asennoitunut      
olemme   asennoituneet     
olette   asennoituneet     
ovat     asennoituneet     

PASSIIVI
on       asennoiduttu      

PLUSKVAMPERFEKTI
olin     asennoitunut      
olit     asennoitunut      
oli      asennoitunut      
olimme   asennoituneet     
olitte   asennoituneet     
olivat   asennoituneet     

PASSIIVI
oli      asennoiduttu      
</pre></td>
								<td>&nbsp;&nbsp;&nbsp;</td>
								<td><pre>  KIELTOMUOTO
  en        asennoidu
  et        asennoidu
  ei        asennoidu
  emme      asennoidu
  ette      asennoidu
  eivät     asennoidu


  ei        asennoiduta

   
  en        asennoitunut
  et        asennoitunut
  ei        asennoitunut
  emme      asennoituneet
  ette      asennoituneet
  eivät     asennoituneet


  ei        asennoiduttu


  en    ole asennoitunut
  et    ole asennoitunut
  ei    ole asennoitunut
  emme  ole asennoituneet
  ette  ole asennoituneet
  eivät ole asennoituneet


  ei    ole asennoiduttu


  en    ollut   asennoitunut
  et    ollut   asennoitunut
  ei    ollut   asennoitunut
  emme  olleet  asennoituneet
  ette  olleet  asennoituneet
  eivät olleet  asennoituneet


  ei    ollut   asennoiduttu
</pre></td>
							</tr>
						</table>
						<table cellspacing="0" cellpadding="0" border="0">
							<tr>
								<td colspan="2" style="padding-bottom:10px;"><strong>Aktiivin konditionaali</strong></td>
							</tr>
							<tr>
								<td><pre>PREESENS
minä     asennoituisin     
sinä     asennoituisit     
hän      asennoituisi      
me       asennoituisimme   
te       asennoituisitte   
he       asennoituisivat   

PASSIIVI
         asennoiduttaisiin 

PERFEKTI
olisin   asennoitunut      
olisit   asennoitunut      
olisi    asennoitunut      
olisimme asennoituneet     
olisitte asennoituneet     
olisivat asennoituneet     

PASSIIVI
olisi    asennoiduttu      
</pre></td>
								<td>&nbsp;&nbsp;&nbsp;</td>
								<td><pre> 
  en        asennoituisi
  et        asennoituisi
  ei        asennoituisi
  emme      asennoituisi
  ette      asennoituisi
  eivät     asennoituisi


  ei        asennoiduttaisi


  en    olisi  asennoitunut
  et    olisi  asennoitunut
  ei    olisi  asennoitunut
  emme  olisi  asennoituneet
  ette  olisi  asennoituneet
  eivät olisi  asennoituneet


  ei    olisi  asennoiduttu
</pre></td>
							</tr>
						</table>
						<table cellspacing="0" cellpadding="0" border="0">
							<tr>
								<td colspan="2" style="padding-bottom:10px;"><strong>Aktiivin potentiaali</strong></td>
							</tr>
							<tr>
								<td><pre>PREESENS
minä     asennoitunen      
sinä     asennoitunet      
hän      asennoitunee      
me       asennoitunemme    
te       asennoitunette    
he       asennoitunevat    

PASSIIVI
         asennoiduttaneen  

PERFEKTI
lienen   asennoitunut      
lienet   asennoitunut      
lienee   asennoitunut      
lienemme asennoituneet     
lienette asennoituneet     
lienevät asennoituneet     

PASSIIVI
lienee   asennoiduttu      
</pre></td>
								<td>&nbsp;&nbsp;&nbsp;</td>
								<td><pre> 
  en        asennoitune
  et        asennoitune
  ei        asennoitune
  emme      asennoitune
  ette      asennoitune
  eivät     asennoitune


  ei        asennoiduttane


  en    liene  asennoitunut
  et    liene  asennoitunut
  ei    liene  asennoitunut
  emme  liene  asennoituneet
  ette  liene  asennoituneet
  eivät liene  asennoituneet


  ei    liene  asennoiduttu
</pre></td>
							</tr>
						</table>
						<table cellspacing="0" cellpadding="0" border="0">
							<tr>
								<td colspan="2" style="padding-bottom:10px;"><strong>Aktiivin imperatiivi</strong></td>
							</tr>
							<tr>
								<td><pre>PREESENS

(sinä)   asennoidu         
(hän)    asennoitukoon     
(me)     asennoitukaamme   
(te)     asennoitukaa      
(he)     asennoitukoot     

PASSIIVI
         asennoiduttakoon  

PERFEKTI

ole      asennoitunut      
olkoon   asennoitunut      
olkaamme asennoituneet     
olkaa    asennoituneet     
olkoot   asennoituneet     

PASSIIVI
olkoon   asennoiduttu      
</pre></td>
								<td>&nbsp;&nbsp;&nbsp;</td>
								<td><pre> 

   älä       asennoidu
   älköön    asennoituko
   älkäämme  asennoituko
   älkää     asennoituko
   älkööt    asennoituko


   älköön    asennoiduttako



   älä      ole  asennoitunut
   älköön   olko asennoitunut
   älkäämme olko asennoituneet
   älkää    olko asennoituneet
   älkööt   olko asennoituneet


   älköön  olko asennoiduttu
</pre></td>
							</tr>
						</table>
						<table cellspacing="0" cellpadding="0" border="0">
							<tr>
								<td colspan="2" style="padding-bottom:10px;"><strong>Verbin nominaalimuodot</strong></td>
							</tr>
							<tr>
								<td><pre>I INFINITIIVI              
Lyhyempi muoto:            
         asennoitua        

Pitempi muoto:             
         asennoituakseni   
         asennoituaksesi
         asennoituakseen
         asennoituaksemme
         asennoituaksenne
         asennoituakseen

III  INFINITIIVI           
inessiivi    asennoitumassa 
elatiivi     asennoitumasta 
illatiivi    asennoitumaan 
adessiivi    asennoitumalla
abessiivi    asennoitumatta 
instruktiivi asennoituman  
                           
Passiivi
instruktiivi asennoiduttaman 
                           
                           
 




<pre>

</BODY>
</HTML>
</pre></td>
								<td>&nbsp;&nbsp;&nbsp;</td>
								<td><pre>    II INFINITIIVI
    inessiivi     asennoituessa
    instruktiivi  asennoituen

    Passiivi
    inessiivi     asennoiduttaessa






    IV INFINITIIVI
   nominatiivi   asennoituminen
   partitiivi    asennoitumista
        

   I PARTISIIPPI
    aktiivi       asennoituva
    passiivi      asennoiduttava

  II PARTISIIPPI
    aktiivi       asennoitunut
    passiivi      asennoiduttu









</pre></td>
							</tr>
						</table>

					</div>
				</td>
			</tr></table>		</div>
		<div id="footer"><a href="http://www.oph.fi/"><img src="i/oph_logo_ymmarrasuomea.gif" width="157" height="35" alt="OPH" /></a></div>
	</div>
</body>
</html>
